# 请教陈版：关于代建项目拨款的列报！

提问人：cxh770302 时间：2019-03-13 11:51:36
请教陈版：一家国资平台公司，为政府代建市政项目，市政项目立项在平台公司名下，请教对政府拨付的市政工程拨款是单独作为负债列报？还是可以与平台公司实际发生成本抵冲后，正数作为资产列报，负数作为负债列报？
哪种处理方式更妥当？谢谢

回答人：chenyiwei
首先要确定这些市政项目是否满足确认为本企业（平台公司）资产的条件。
如果满足资产条件的，则应分别列报资产和负债，不能抵销。如果不满足确认为本企业资产的条件，则在发生从工程拨款中支出的项目时，直接核销专项应付款，也就不存在抵销列报的问题了。所以关键还是看这些市政设施本身是否满足确认为本企业资产的条件。